臺灣臺中地方法院民事裁定
110年度補字第2244號
原      告  蔡明森  


被      告  行政院農業委員會林務局東勢林區管理處

法定代理人  張弘毅  
上列當事人間為請求確認通行權事件，本院裁定如下：
    主  文
原告於收受本裁定送達五日內補繳裁判費新臺幣1萬7,335元。
    理  由
一、上列當事人間請求確認通行權事件，原告起訴未繳納裁判費
    。按鄰地通行權之行使，在土地所有人方面，為其所有權之
    擴張，在鄰地所有人方面，其所有權則因而受限制，參照民
    事訴訟法第77條之5規定之法意，鄰地通行權訴訟標的之價
    額，如主張通行權之人為原告，應以其土地因通行鄰地所增
    價額為準；如否認通行權之人為原告，則以其土地因被通行
    所減價額為準（最高法院78年台抗字第355號裁判參照）。
二、查原告起訴請求確認原告就被告所有坐落臺中市○○區○○段00
    00地號土地，如附圖所示A部分（面積約為40平方公尺，確
    定之位置及面積請容於現場實測後再予補正）之土地，有通
    行權存在；被告應容忍原告就被告所有上揭臺中市○○區○○段
    0000地號土地，如附圖所示A部分面積約為40平方公尺之範
    圍內，鋪設道路通行，並應將設置於上開土地上妨礙原告通
    行之地上物移除，且不得為任何妨礙原告通行之行為。依前
    揭裁判意旨，該項聲明之訴訟標的價額，應以原告土地因通
    行鄰地所增價額為準。
二、原告聲明第二項係請求被告應容忍原告在前述第一項聲明之
    土地鋪設道路，以供原告通行，且不得設置地上物或為任何
    妨害原告通行之行為，核係請求被告容忍原告妨害被告之所
    有權，為限制被告所有之物上請求權之行使，原告聲明雖分
    列兩項，然原告於訴之聲明中合併請求被告應容忍原告鋪設
    柏油或水泥路面以供通行，且不得設置地上物等語，核該項
    聲明之目的係為便利原告通行，等於在容忍通行權訴訟中附
    帶請求，自經濟上觀之並無獨立性，其訴訟利益一致，是本
    件訴訟標的之價額，依民事訴訟法第77條之2第1項但書規定
    ，訴訟標的價額毋庸併算其價額，應以訴之聲明第一項定之
    。
三、原告於未能實際查報以供本院核定訴訟標的價額，本件訴訟
    標的即損害賠償金額不能核定，依民事訴訟法第77條之12之
    規定，損害賠償金額即依同法第466條所定不得上訴第三審
    之最高利益額數加10分之1定之。又不得上訴第三審之最高
    利益額數，業經司法院以命令自民國91年2月8日起增加至新
    臺幣（下同）165萬元，則核定本件訴訟標的價額為新臺幣
    （下同）165萬元，應徵第一審裁判費1萬7,335元。茲限原
    告於收受本裁定送達5日內補繳裁判費，如逾期未為補正，
    即駁回原告之訴。
中　　華　　民　　國　　110 　年　　12　　月　　23　　日
                  民事第一庭    法  官  王詩銘
正本係照原本作成。
如不服本裁定關於核定訴訟標的價額部分，應於送達後10日內向
本院提出抗告狀，並繳納抗告費新台幣1,000元；其餘關於命補
正及補繳裁判費等部分，不得抗告。
中　　華　　民　　國　　110 　年　　12　　月　　23　　日
                                書記官  林玟君